最　高　行　政　法　院　裁　定
　　　　　　　　　　　　　94年度裁字第00531號
上　訴　人　僑泰興企業股份有限公司
代　表　人　甲○○
被 上訴 人　財政部臺北市國稅局
代　表　人　乙○○
上列當事人間因營業稅事件，上訴人對於中華民國92年10月15日
臺北高等行政法院92年度訴更一字第46號判決，提起上訴，本院裁
定如下：
　　主  文
上訴駁回。
上訴審訴訟費用由上訴人負擔。
　　理  由
一、按對於高等行政法院判決上訴，非以其違背法令為理由，不
    得為之，行政訴訟法第242條定有明文。是對於高等行政法
    院判決上訴，若未具體說明原判決違背何項法令、不適用或
    如何適用不當之具體情事，即非主張原判決違背法令以為上
    訴理由，其上訴不應准許。
二、本件上訴人係兼營營業稅法第8條第1項規定免稅貨物之營業
    人，於報繳86年度最後1期營業稅時，依兼營營業人營業稅
    額計算辦法計算調整稅額及營業稅，因調整錯誤，致逃漏營
    業稅合計5,968,946元。案經原處分機關所屬南港分處查獲
    ，核定補徵營業稅5,968,946元（上訴人已於87年9月4日繳
    納2,289,687元），並按上訴人所漏稅額處以0.5倍罰鍰計2,
    984,400元（計至百元為止），上訴人不服，申請復查，經
    原處分機關以88年10月4日北市稽法乙字第8815856200號復
    查決定將原核定補徵稅額變更核定為4,964,775元，扣除上
    開上訴人已補繳之2,289,687元，尚應繳納2,675,088元，並
    科處罰鍰為2,482,300元，上訴人不服罰鍰部分，循序提起
    行政訴訟主張：按本案上訴人自動補繳稅款日期為87年9月2
    日，被上訴人發函之信封上所蓋郵戳日期為87年9月3日19時
    ，顯示被上訴人係於87年9月3日發函調查，上訴人於同年9
    月4日下午1時收件，被上訴人辯稱函查日為87年9月1日顯與
    事實不符。另查被上訴人所提出87年9月1日北市稽南港創字
    第87905646號函影本，顯示87年9月1日係被上訴人內部文書
    之簽核日期，並非函查日，調查基準日之認定應以函查日為
    準而非簽核日。再者，上述內部簽核文件所載審核員及主任
    之簽章期日皆同為87年9月1日15時25分，亦有矛盾之處，蓋
    主任之簽核時點應在審核員之後，二者不可能在同一時點為
    之。依財政部82年11月3日台財稅第821501458號函釋有關調
    查基準日之認定原則規定：「．．．納稅義務人如短漏報所
    得或未依法辦理結算申報已達裁罰標準之漏稅案件，除列選
    案件外，應以寄發處分書日（發文日）為調查基準日」。被
    上訴人處分書所載日期為87年11月6日，係在上訴人自動補
    繳日期（87年9月2日）之後。故本案上訴人自動補繳日期係
    在被上訴人調查基準日之前無誤。上訴人86年各期營業稅及
    86年底調整兼營營業人當年不得扣抵進項稅額，皆如期且真
    實申報，僅係申報書之欄位填寫錯誤，以及因兼營營業人年
    底計算調整不得扣抵進項稅額時，採用直接扣抵法，因計算
    過於繁複，致有計算上之錯誤，然所申報之各項數據皆真實
    無誤，並無任何逃漏之意圖及可能，蓋稽徵機關依據上訴人
    申報資料，以先進之電腦設備，即可馬上算出應調整補繳之
    稅額，上訴人自無僥倖逃漏之可能。依稅捐稽徵法第48條之
    1規定，本件上訴人係於87年9月2日自動補報並補繳稅款，
    被上訴人依上訴人之更正申報始於87年11月6日作成處分書
    ，指陳上訴人違章漏稅，除補徵稅款外，另處罰鍰，顯然違
    反稅捐稽徵法第48條之1規定，且亦有違政府鼓勵納稅義務
    人改過自新，誠實申報之立法美意。本案被上訴人寄發調查
    函之日期為87年9月3日，此有郵戳為證，寄發處分書日期為
    87年11月6日，上訴人自動補報並補繳日期為87年9月2日，
    皆在被上訴人函查日之前，依稅稽徵法第48條之1及財政部
    21501458號函規定暨臺北市政府訴字第8701460301號訴願決
    定意旨，自應免除處罰，請判決撤銷原處分及訴願決定等語
    。
三、原審以本件被上訴人函查公文書上所載發文日期為87年9月1
    日，上訴人自動補繳稅款日期為87年9月2日，有該函及自動
    補報補繳稅額繳款書影本附卷可參，而稅捐稽徵法第48條之
    1第1項規定納稅義務人自動向稅捐稽徵機關補報並補繳所漏
    稅款者，凡屬未經檢舉、未經稽徵機關或財政部指定之調查
    人員進行調查之案件，免除各稅法所定關於逃漏稅之處罰，
    其所稱「進行調查之案件」，其基準日之認定目的，旨在判
    別納稅義務人之自動補繳所漏稅款，是否在稽徵機關或財政
    部指定之調查人員進行調查以前，以資為有無稅捐稽徵法第
    48條之1免罰規定之適用，故在公文之發文日與寄發日不同
    時，應以公文書上之發文日為準，亦有財政部台稅6發字第
    0920454349號函釋可參，是上訴人主張尚無可採；且查，本
    件應補徵稅額經復查後核定為4,964,775元，而上訴人於87
    年9月2日僅補繳2,289,687元，尚有2,675,088元未補繳，亦
    與稅捐稽徵法第48條之1免罰規定之要件不合，其主張應得
    免罰，要無可採等由，認原處分及訴願決定均無不合，應予
    維持，而駁回上訴人之訴。
四、查本件上訴意旨仍執前詞主張：上訴人自動補繳日期係在被
    上訴人調查基準日之前無誤，故依稅捐稽徵法第48條之1規
    定，應可免除處罰，被上訴人指稱本件調查基準日（函查日
    ）為87年9月1日顯示與事實不符，被上訴人寄發調查函之日
    期為87年9月3日，此有郵戳為證，寄發處分書日期為87年11
    月6日，上訴人自動補報並補繳日期為87年9月2日，皆在被
    上訴人函查日之前，依前揭稅捐稽徵法第48條之1及財政部
    821501458號函規定暨臺北市政府訴字第8701460301號訴願
    決定意旨，自應免除處罰，原處分科處上訴人罰鍰，認事用
    法，皆有違誤云云，無非對原審已調查認定之事實，予以爭
    執，並未具體指明原判決究有何違背法令之處，依首開規定
    及說明，其上訴為不合法，應予駁回。
五、依行政訴訟法第249條第1項前段、第104條、民事訴訟法第
    95條、第78條，裁定如主文。
中    華    民    國    94    年    3     月   24     日
                  第一庭審判長法  官　蔡  進  田
                              法  官  陳　秀　美
                              法  官　鄭  淑  貞
                              法  官　黃　璽　君
                              法  官　廖　宏　明
以  上  正  本  證  明  與  原  本  無  異
中    華    民    國    94    年    3    月    28     日
　　　　　　　　　　　　　　　書記官　吳　玫　瑩
